臺灣屏東地方法院刑事判決　　　　　　　 94年度訴字第350號
公　訴　人　臺灣屏東地方法院檢察署檢察官
被　　　告　甲○○
　　　　　　　　　　　押)
上列被告因違反毒品危害防制條例案件，經檢察官提起公訴（94
年度毒偵字第198 號）及移送併辦（94年度速偵字第85號)， 本
院裁定改依簡式審判程序審理，判決如下：
    主  文
甲○○連續施用第一級毒品，處有期徒刑拾月。扣案之海洛因壹
包（淨重：零點零公克、空包裝重：零點貳公克）沒收銷燬
之；注射針筒伍支，沒收。又連續施用第二級毒品，累犯，處有
期徒刑陸月。扣案之玻璃吸管壹支、吸食器組，均沒收。應執
行有期徒刑壹年貳月。扣案之海洛因壹包（淨重：零點零公克
、空包裝重：零點貳公克）沒收銷燬之；玻璃吸管壹支、吸食
器組、注射針筒伍支，均沒收。
    事　實
一、甲○○前於民國86年間因違反麻醉藥品管理條例案件，經本
    院86年度易字第803 號判處有期徒刑3 月確定，於88年6 月
    22日易科罰金執行完畢。其復於89年間因施用毒品案件，經
    本院89年度毒聲字第2347號裁定送觀察、勒戒後，認有繼續
    施用毒品傾向，再經本院89年度毒聲字第2594號裁定送戒治
    處所強制戒治，嗣經本院90年度毒聲字第601 號裁定停止強
    制戒治，於90年5 月30日停止戒治出監付保護管束後，再經
    本院90年度毒聲字第1563號裁定撤銷停止戒治處分，嗣於91
    年5 月18日強制戒治期滿，並由臺灣屏東地方法院檢察署檢
    察官以91年度戒毒偵字第130 號不起訴處分書確定。詎其猶
    不知悔改，仍未戒除毒癮，於強制戒治執行完畢釋放後5 年
    內，復分別基於施用第1 級毒品海洛因、第2 級甲基毒品安
    非他命之概括犯意，自93年10月間某日起開始施用第1 級毒
    品海洛因；自93年1 月間某日起開始施用第2 級毒品甲基安
    非他命，並均至94年6 月23日止，先後在其位於屏東縣林邊
    鄉○○村○○路1 巷3 號住處或屏東縣林邊鄉○○村○○路
    附近之雞場工寮內等地，各以每星期施用1 次第2 級毒品甲
    基安非他命、每10天施用1 次第1 級毒品海洛因之頻率，將
    第1 級毒品海洛因加礦泉水稀釋，再以注射針筒注射及燒烤
    甲基安非他命產生煙氣以口鼻吸食之方式，連續施用第1 級
    毒品海洛因及第2 級毒品甲基安非他命多次。嗣於94年1 月
    14日6 時50分許，為警持搜索票至其上開住處搜索查獲，並
    扣得第1 級毒品海洛因1 包（淨重：0.03公克、空包裝重：
    0.23公克）、其所有供施用第1 級毒品海洛因所用之注射針
    筒4 支、其所供施用第2 級毒品甲基安非他命所用之吸食器
    1 組及玻璃管1 支；後甲○○因遭本院合法傳喚、拘提均未
    到庭，經本院通緝在案，於93年6 月24日12時許，在上開信
    義路附近雞場工寮內為警逮捕查獲，並扣得其所有供施用第
    1級毒品海洛因所用之注射針筒1支、供施用第2 級毒品甲基
    安非他命所用之吸食器2 組，嗣經其同意採尿送驗後始知上
    情。
二、案經屏東縣警察局東港分局報請臺灣屏東地方法院檢察署檢
    察官偵查起訴及移送併辦。
    理  　　由
一、上開事實，業據被告甲○○坦承不諱，且被告為警查獲時採
    尿送驗結果，均呈嗎啡（即海洛因水解後之反應）及甲基安
    非他命之陽性反應，有屏東縣衛生局94年1 月25日屏縣衛檢
    六字第940035號、臺灣檢驗科技股份有限公司94年7 月8 日
    濫用藥物尿液檢驗報告各1 紙在卷可證。又94年1 月14日扣
    案之白粉1 包（淨重：0.03公克、空包裝重：0.23公克），
    經送法務部調查局鑑驗結果含第1 級毒品海洛因成分，有該
    局94年4 月29日調科壹字第240003583 號鑑定通知書1 紙在
    卷可佐，上述鑑驗結果，均係檢驗機關本於專業知識及以精
    密儀器或科學檢驗方法所得之結論，自可憑信。此外，復有
    其所有之玻璃吸管1 支、吸食器3 組、注射針筒5 支扣案可
    證，足見被告自白與事實相符，堪以採信。又被告曾於89年
    間因施用毒品案件，經本院89年度毒聲字第2594號裁定送觀
    察、勒戒後，認有繼續施用毒品傾向，再經本院89年度毒聲
    字第2347號裁定送戒治處所強制戒治，嗣經本院90年度毒聲
    字第601 號裁定停止強制戒治，於90年5 月30日停止戒治出
    監付保護管束後，再經本院90年度毒聲字第1563號裁定撤銷
    停止戒治處分，嗣於91年5 月18日強制戒治期滿，並由臺灣
    屏東地方法院檢察署檢察官以91年度戒毒偵字第130 號不起
    訴處分書確定，此有臺灣屏東地方法院檢察署刑案資料查註
    紀錄表及臺灣高等法院被告全國前案紀錄表各1 份在卷可參
    。從而，本件事證明確，被告犯行堪予認定。
二、查海洛因及甲基安非他命分屬毒品危害防制條例第2 條第 2
    項第1 款、第2 款所稱之第1 級、第2 級毒品，均不得持有
    、施用，被告竟持以施用，核其所為，係犯同條例第10條第
    1 項之施用第1 級毒品罪及同條第2 項之施用第2 級毒品罪
    。其施用前持有海洛因及甲基安非他命之低度行為，應為施
    用之高度行為所吸收，均不另論罪。其先後多次施用海洛因
    、甲基安非他命之行為，均時間緊接，觸犯構成要件相同之
    罪，顯係基於概括犯意反覆為之，為連續犯，均應以1 罪論
    ，並均加重其刑。公訴事實僅論及被告自93年10月間某日起
    至94年1 月11日止，連續施用第1 級毒品海洛因之犯行；及
    自93年1 月間某日起至94年1 月10日止，連續施用第2 級毒
    品甲基安非他命之犯行，惟被告其餘施用海洛因、甲基安非
    他命之行為，與已起訴之犯罪事實，具有連續犯之裁判上 1
    罪關係，已如上述，為起訴效力所及，本院自應併予審理。
    又被告前於86年間因違反麻醉藥品管理條例案件，經本院86
    年度易字第803 號判處有期徒刑3 月確定，於88年6 月22日
    易科罰金執行完畢，此有臺灣屏東地方法院檢察署刑案資料
    查註紀錄表及臺灣高等法院被告全國前案紀錄表各1 份在卷
    可按，其受有期徒刑之執行完畢後，5 年之內再犯有期徒刑
    以上之施用第2 級毒品罪，為累犯，應依法加重其刑，其就
    施用第2 級毒品罪部分有2 種刑之加重事由，應遞加重之。
    其所犯上述2 罪，犯意各別，行為互異，應予分別論罪，合
    併處罰。爰審酌被告素行非佳，經觀察、勒戒及強制戒治後
    ，仍未能戒除毒癮，顯見其無戒毒悔改之意，惟念其施用毒
    品乃自戕行為及其施用毒品之期間、次數、犯罪後坦認犯行
    ，態度尚稱良好等一切情狀，分別量處如主文所示之刑，並
    定其應執行之刑。扣案之海洛因1 包（淨重：0.03公克、空
    包裝重：0.23公克）為第1 級毒品，已如前，應依毒品危害
    防制條例第18條第1 項前段規定，沒收銷燬之。扣案之注射
    針筒5 支為被告所有，供其施用第1 級毒品海洛因所用之物
    ；玻璃吸管1 支、吸食器3 組，為被告所有供其施用第2 級
    毒品甲基安非他命所用之物，業據其供明在卷，併依刑法第
    38 條 第1 項第2 款規定，均宣告沒收之。
據上論斷，應依刑事訴訟法第273 條之1 第1 項、第299 條第 1
項前段，毒品危害防制條例第10條第1 項、第2 項、第18條第 1
項前段，刑法第11條、第56條、第47條、第51條第5 款、第38條
第1項第2款，判決如主文。
本案經檢察官乙○○到庭執行職務。
中　　華　　民　　國　　94　　年　　7 　　月　　29　　日
                  刑事第二庭  法  官   蘇碧珠
右正本證明與原本無異。
如不服本判決應於收受本判決送達後十日內向本院提出上訴書狀
，其未敘述上訴理由者，並得於提起上訴後十日內向本院補提理
由書狀（均須按他造當事人之人數附繕本）「切勿逕送上級法院
」
                              書記官   賀燕花
中　　華　　民　　國　　94　　年　　7 　　月　　29　　日
附錄本案論罪科刑法條全文：
毒品危害防制條例第10條
施用第1級毒品者，處6月以上5年以下有期徒刑。
施用第2級毒品者，處3年以下有期徒刑。
